ἀμφιέννυμι:
    class: 6a
    root1: ἀμφιεννυ!
    P: ἀμφιεννυ!

δείκνυμι:
    root1: δεικνῡ/δεικνῡ!
    P: δεικνῡ/δεικνῡ!
    I: ἐδεικνῡ!
    F: δειξ
    A: ἐδειξ
    AN: δειξ

ἀναδείκνυμι:
    inherit: δείκνυμι
    prefix: ἀνά

ἀποδείκνυμι:
    inherit: δείκνυμι
    prefix: ἀπό

ἐνδείκνυμι:
    inherit: δείκνυμι
    prefix: ἐν

ἐπιδείκνυμι:
    inherit: δείκνυμι
    prefix: ἐπί

ὑποδείκνυμι:
    inherit: δείκνυμι
    prefix: ὑπό

δίδωμι:
    root1: διδο!
    P: διδο!
    I: ἐδιδο/ἐδιδο!/ἐδιδ  # @@@
    F: δωσ
    FP: δοθησ
    A: ἐδωκ/ἐδο!/ἐδ  # @@@
    AN: δο!
    AP: ἐδοθη!
    APN: δοθη!
    X: δεδωκ
    XM: δεδο
    Y: δεδωκ

ἀνταποδίδωμι:
    inherit: δίδωμι
    prefix: ἀντί+ἀπό

ἀποδίδωμι:
    inherit: δίδωμι
    prefix: ἀπό

διαδίδωμι:
    inherit: δίδωμι
    prefix: διά
    AN: δι$ᾰδο!  # @@@

ἐκδίδωμι:
    inherit: δίδωμι
    prefix: ἐκ

ἐπιδίδωμι:
    inherit: δίδωμι
    prefix: ἐπί

μεταδίδωμι:
    inherit: δίδωμι
    prefix: μετά

παραδίδωμι:
    inherit: δίδωμι
    prefix: παρά

προδίδωμι:
    inherit: δίδωμι
    prefix: πρό

δύναμαι:
    root1: δυν/δυνα!
    P: δυν/δυνα!
    I: ἐδυνα!/ἠδυνα!
    F: δυνησ
    AP: ἠδυνηθη!
    APN: δυνηθη!

ζεύγνυμι:
    class: 6a
    root1: ζευγνυ!
    root3: ζευγ
    A: ἐζευξ

συζεύγνυμι:
    inherit: ζεύγνυμι
    prefix: σύν

ζώννυμι:
    class: 6a
    root1: ζωννυ!
    root2: ζω
    I: ἐζωννυ!
    F: ζωσ
    A: ἐζωσ
    AN: ζωσ

διαζώννυμι:
    inherit: ζώννυμι
    prefix: διά

περιζώννυμι:
    inherit: ζώννυμι
    prefix: περί

κάθημαι:  # κατά+ἧμαι
    root1: καθη!
    P: καθη!
    I: ἐκαθη!
    F: καθησ

κεῖμαι:
    class: 6a
    root1: κει!
    P: κει!
    I: ἐκει!

ἀνάκειμαι:
    inherit: κεῖμαι
    prefix: ἀνά

ἀντίκειμαι:
    inherit: κεῖμαι
    prefix: ἀντί

ἀπόκειμαι:
    inherit: κεῖμαι
    prefix: ἀπό

ἐπίκειμαι:
    inherit: κεῖμαι
    prefix: ἐπί

κατάκειμαι:
    inherit: κεῖμαι
    prefix: κατά

παράκειμαι:
    inherit: κεῖμαι
    prefix: παρά

περίκειμαι:
    inherit: κεῖμαι
    prefix: περί

πρόκειμαι:
    inherit: κεῖμαι
    prefix: πρό

συνανάκειμαι:
    inherit: κεῖμαι
    prefix: σύν+ἀνά

κεράννυμι:
    root1: κεραννυ
    A: ἐκερασ
    AN: κερασ

συγκεράννυμι:
    inherit: κεράννυμι
    prefix: σύν

κίχρημι:
    root1: κιχρη!
    AN: χρησ

ἐκκρέμαμαι:  # ἐκ+κρέμαμαι
    root1: ἐκκρεμα!
    A: ἐξεκρεμ

κρεμάννυμι:
    root1: κρεμα!
    P: κρεμα!
    APN: κρεμασθη!

μίγνυμι:
    root1: μιγνυ
    A: ἐμιξ

πήγνυμι:
    root1: πηγνυμι
    A: ἐπηξ

πίμπλημι:
    root1: πιμπλη
    FP: πλησθησ
    A: ἐπλησ
    AP: ἐπλησθη!
    APN: πλησθη!

ἐμπίμπλημι:
    inherit: πίμπλημι
    prefix: ἐν

πίμπρημι:
    root1: πιμπρα!
    P: πιμπρα!
    A: ἐπρησ

ἐμπίμπρημι:
    inherit: πίμπρημι
    prefix: ἐν

ῥήγνυμι:
    root1: ῥηγνυ!/ῥησσ
    P: ῥηγνυ!/ῥησσ
    F: ῥηξ
    I: ἐρρησσ
    A: ἐρρηξ
    AN: ῥηξ

διαρρήγνυμι:
    inherit: ῥήγνυμι
    prefix: διά

ῥώννυμαι:
    root1: ῥώννυ!
    XM: ἐρρω

σβέννυμι:
    root1: σβεννυ!
    P: σβεννυ!
    F: σβεσ
    A: ἐσβεσ
    AN: σβεσ

τίθημι:
    root1: τιθε!
    P: τιθε!
    I: ἐτιθε/ἐτιθε!
    F: θησ
    FP: τεθησ
    A: ἐθηκ/ἐθε!
    AN: θε!/θησ  # @@@
    AP: ἐτεθη!
    APN: τεθη!
    X: τεθεικ
    XM: τεθει
    YM: ἐτεθει

ἀνατίθεμαι:
    inherit: τίθημι
    prefix: ἀνά

διατίθεμαι:
    inherit: τίθημι
    prefix: διά

προτίθεμαι:
    inherit: τίθημι
    prefix: πρό

συνεπιτίθεμαι:
    inherit: τίθημι
    prefix: σύν+ἐπί

συντίθεμαι:
    inherit: τίθημι
    prefix: σύν

ἀποτίθημι:
    inherit: τίθημι
    prefix: ἀπό

ἐκτίθημι:
    inherit: τίθημι
    prefix: ἐκ

ἐπιτίθημι:
    inherit: τίθημι
    prefix: ἐπί
    AN: ἐπ$ῐθε!

κατατίθημι:
    inherit: τίθημι
    prefix: κατά

μετατίθημι:
    inherit: τίθημι
    prefix: μετά

παρατίθημι:
    inherit: τίθημι
    prefix: παρά

περιτίθημι:
    inherit: τίθημι
    prefix: περί

προσανατίθημι:
    inherit: τίθημι
    prefix: πρός+ἀνά

προστίθημι:
    inherit: τίθημι
    prefix: πρός

ὑποτίθημι:
    inherit: τίθημι
    prefix: ὑπό

φημί:
    class: 6a
    root1: φα!
    P: φα!
    I: ἐφα!

σύμφημι:
    inherit: φημί
    prefix: σύν
